【裁判字號】    89,訴,170
【裁判日期】    890309
【裁判案由】    毒品危害防制條例
【裁判全文】
臺灣桃園地方法院刑事判決                          八十九年度訴字第一七號
    公  訴  人  臺灣桃園地方法院檢察署檢察官
    被      告  甲○○
右列被告因毒品危害防制條例案件，經檢察官提起公訴（八十八年度偵字第一八一號
），本院判決如左：
        主  文
甲○○施用第一級毒品，處有期徒刑捌月。又施用第二級毒品，處有期徒刑肆月。應
執行有期徒刑拾壹月。
        事  實
一、甲○○前因施用第二級毒品案件，經依本院之裁定送觀察、勒戒後，認無繼續施
    用毒品之傾向，由臺灣桃園地方法院檢察署檢察官於民國八十八年七月三十日以
    八十八年度偵字第一○五二一號不起訴處分確定。竟又於八十八年九月六日在桃
    園縣蘆竹鄉○○村○○鄰○○街三０號住處，施用第二級毒品安非他命一次。另
    於八十八年九月八日十七時許起往前回溯二十六小時 (起訴書載為九十六小時)
    之某時內，在桃園縣境內某處，施用第一級毒品海洛因一次。嗣於八十八年九月
    八日十七時許，在桃園縣蘆竹鄉○○路一三五號十一樓之三處為警查獲，經依本
    院八十八年度毒聲字第六六七七號刑事裁定送觀察、勒戒後，認有繼續施用毒品
    之傾向。
二、案經桃園縣警察局平鎮分局報請臺灣桃園地方法院檢察署檢察官偵查起訴。
        理  由
一、訊據被告甲○○固坦承有於右揭時、地施用第二級毒品安非他命之犯行，惟矢口
    否認有施用第一級毒品海洛因之犯行，辯稱：伊未施用海洛因，驗尿結果有海洛
    因陽性反應，可能係吸到他人滲有海洛因之二手香煙所致云云。惟查：右揭事實
    ，有被告為警查獲時所採尿液經送驗後有毒品嗎啡及安非他命陽性反應，此台灣
    檢驗科技股份有限公司出具之濫用藥物尿液檢驗報告書附卷可稽，又吸入含有煙
    毒之二手煙，在文獻上雖尚無能否由尿液中檢驗出煙毒反應之研究報告，然按法
    務部調查局檢驗煙毒案件經驗研判，若非長時間與吸毒者直接相向且存心大量吸
    入吸毒者所呼出之煙氣，以二手煙中可能存在之低劑量煙毒，應不致在尿液中檢
    驗出煙毒反應，此有法務部調查局 (八三) 發技一字第○六○號函可稽，又本案
    查獲地點桃園縣蘆竹鄉○○路一三五號十一樓之三之屋主黃志強 (經檢察官另案
    處理) 雖供承有施用海洛因之犯行，然依據被告於警訊及偵查中均供稱：伊係自
    八十八年八月二十九日起至同年九月八日止暫時借住該處，伊白天均外出找工作
    ，黃志強等人則晚上出去等語，足見，被告借住吸毒者黃志強之住處僅約一個星
    期，且與黃志強之作息及出入時間亦不同，換言之，並無長時間與吸毒者直接相
    向且存心大量吸入吸毒者所呼出之煙氣之情事，是所辯驗尿結果有海洛因陽性反
    應，可能係吸到他人滲有海洛因之二手香煙所致云云，無非係畏罪飾卸之詞，不
    足採信。又海洛因經注射入人體後，約百分之八十於二十四小時內自尿中排出，
    一般而言，尿液中能否驗出嗎啡陽性反應與其投量、投與途徑、採尿時間、個人
    體質及檢驗方法之靈敏度有關，國外曾有文獻報導注射六毫克之海洛因監酸監，
    其代謝物嗎啡之平均可檢出時限約為二十六小時。此亦經行政院衛生署藥物食品
    檢驗局 (八一) 藥檢壹字第八一一四八八五號函示甚明，是被告最後施用海洛因
    之時間已可推定為八十八年九月八日十七時許起往前回溯二十六小時之某時內。
    又被告前因施用毒品案件，經依本院裁定送觀察、勒戒後，認無繼續施用毒品之
    傾向，由台灣桃園地方法院檢察署檢察官於八十八年七月三十日以八十八年度偵
    字第一○五二一號不起訴處分確定，有不起訴處分書一份附卷可稽，其於五年後
    再犯毒品危害防制條例第十條之罪，經送臺灣桃園看守所附設勒戒所觀察、勒戒
    後，認有繼續施用毒品傾向，亦有該所八十八年十二月二十三日桃所澄衛勒字第
    ○○三四九八號函送之證明書一份附卷可參，事證明確，被告犯行堪予認定。
二、核被告甲○○所為，係犯毒品危害防制條例第十條第一項及第二項之施用第一級
    及第二級毒品罪。其持有第一、二級毒品之低度行為為施用第一、二級毒品之高
    度行為所吸收，均不另論罪。其所犯施用第一級及第二級毒品罪，犯罪各別，罪
    名不同，應分論併罰。爰審酌被告犯罪之動機、目的、手段，犯罪時所受之刺激
    及其品性、生活狀況、智識程度、所犯限於自殘，尚未對社會造成重大危害，及
    其犯罪後態度等一切情狀，分別量處如主文所示之刑，並定其應執行之刑。
據上論斷，應依刑事訴訟法第二百九十九條第一項前段，毒品危害防制條例第十條第
一項、第二項、第二十條第三項前段，刑法第十一條前段、第五十一條第五款，判決
如主文。
本案經檢察官魏雯祁到庭執行職務。
中      華      民   國    八十九    年      三      月      九      日
                                臺灣桃園地方法院刑事第一庭
                                      法  官   黃  漢  權
右正本證明與原本無異。
如不服本判決，應於判決送達後十日內向本院提出上訴狀( 應附繕本 )，上訴於
臺灣高等法院。
                                      書記官   高  明  言
中      華      民      國    八十九    年      三      月      十      日
附論罪科刑依據之法條：
毒品危害防制條例第十條第一項、第二項。
施用第一級毒品者，處六月以上五年以下有期徒刑。
施用第二級毒品者，處三年以下有期徒刑。


司法院資訊處製作；財團法人民間司法改革基金會備份。
